【裁判字號】    98,交聲,2731
【裁判日期】    980831
【裁判案由】    聲明異議
【裁判全文】
臺灣臺中地方法院交通事件裁定        98年度交聲字第2731號
原處分機關  交通部公路總局臺中區監理所
異  議  人
即受處分人  甲○○○
上列異議人因違反道路交通管理處罰條例案件，對於交通部公路
總局臺中區監理所於民國九十八年七月三十一日所為之裁決（中
監違字第裁六○－ＺＣＡ三○七八五三號裁決書）聲明異議，本
院裁定如下：
    主  文
異議駁回。
    理  由
一、原處分意旨略以：異議人即受處分人甲○○○（下稱受處分
    人）所有車牌號碼八一八一－ＪＷ號自用小客貨車於民國九
    十七年一月二十七日八時三十六分許，行經國道一號高速公
    路一五八公里加六五○公尺北處，因「速限一百公里，經雷
    達（射）測定行速為一百十六公里，超速十六公里」之違規
    ，經內政部警政署國道公路警察局第三警察隊泰安分隊警員
    以公警局交字第ＺＣＡ三○七八五三號舉發違反道路交通管
    理事件通知單舉發。受處分人未依指定到案日期前到案，原
    處分機關遂於九十八年七月三十一日以中監違字第裁六○－
    ＺＣＡ三○七八五三號裁決書，依道路交通管理處罰條例第
    三十三條第一項第一款規定，裁處受處分人罰鍰新臺幣（下
    同）四千五百元，逾期則依裁決書處罰主文規定裁處，於法
    並無不合。
二、聲明異議意旨略以：未收到罰單及相片，因適逢出國經常不
    在家，紅單相片是否可補寄，希望採以低額罰款繳納等語。
三、按汽車行駛於高速公路、快速公路或設站管制之道路，不遵
    使用限制、禁止、行車管制及管理事項之管制規則，而有行
    車速度超過規定之最高速限或低於規定之最低速限之行為者
    ，處汽車駕駛人三千元以上六千元以下罰鍰，道路交通管理
    處罰條例第三十三條第一項第一款定有明文。另依「違反道
    路交通管理事件統一裁罰基準表」之規定，小型車行駛高速
    公路行車速度超過規定之最高速限未滿二十公里，逾越應到
    案期限六十日以上，繳納罰鍰或逕行裁決處罰者，處四千五
    百元罰鍰。又按處理違反道路交通管理事件，有關文書送達
    之程序，依行政程序法之規定；送達，於應受送達人之住居
    所、事務所或營業所為之；於應送達處所不獲會晤應受送達
    人時，得將文書付與有辨別事理能力之同居人、受僱人或應
    送達處所之接收郵件人員。應受送達人或其同居人、受僱人
    、接收郵件人員無正當理由拒絕收領文書時，得將文書留置
    於應送達處所，以為送達；又送達不能依前二條規定為之者
    ，得將文書寄存送達地之地方自治或警察機關，並作送達通
    知書二份，一份黏貼於應受送達人住居所、事務所、營業所
    或其就業處所門首，另一份交由鄰居轉交或置於該送達處所
    信箱或其他適當位置，以為送達。前項情形，由郵政機關為
    送達者，得將文書寄存於送達地之郵政機關。寄存機關自收
    受寄存文書之日起，應保存三個月，違反道路交通管理事件
    統一裁罰基準及處理細則第五條，行政程序法第七十二條第
    一項前段、第七十三條第一項、第三項、第七十四條分別定
    有明文。又九十二年二月七日修正之民事訴訟法第一百三十
    八條第二項規定「寄存送達，自寄存之日起，經十日內發生
    效力。」，然行政程序法第七十四條就寄存送達已自行規定
    ，該條文中並無十日生效之規定，亦未準用民事訴訟法，故
    民事訴訟法關於寄存送達之規定，於行政程序自難適用（最
    高行政法院九十五年度裁字第二六六三號裁定意旨參照）。
    是無論應受送達人實際上於何時受領文書，均以寄存之日視
    為收受送達之日期，而發生送達效力。
四、經查：
（一）受處分人所有車牌號碼八一八一－ＪＷ號自用小客貨車於
      九十七年一月二十七日八時三十六分許，行經國道一號高
      速公路一五八公里加六五○公尺北處，因「速限一百公里
      ，經雷達（射）測定行速為一百十六公里，超速十六公里
      」之違規，經國道公路警察局第三警察隊泰安分隊警員以
      公警局交字第ＺＣＡ三○七八五三號舉發違反道路交通管
      理事件通知單舉發（下稱舉發通知單）等情，有該舉發通
      知單及舉發照片一張在卷足憑，並為受處分人所不否認，
      其違規之事實堪以認定。
（二）次查，受處分人前揭交通違規情形，經內政部警政署國道
      公路警察局第三警察隊泰安分隊依採證照片依法逕行舉發
      ，填製上開舉發通知單並檢附照片，以郵務掛號之方式送
      達受處分人當時之戶籍地址即臺中市西區中興七巷七號，
      因未會晤受處分人本人，亦無受領文書之同居人、受僱人
      或應送達處所之接收郵件人員，而於九十七年二月十八日
      寄存於臺中公益路郵局，送達人員並製作送達通知書二份
      ，一份粘貼於應受送達人門首，另一份置於受送達處所信
      箱或適當位置以為送達等情，有內政部警政署國道公路警
      察局送達證書及內政部警政署國道公路警察局第三警察隊
      泰安分隊九十八年八月十四日公警三交字第○九八○三七
      一九二九號書函影本各一份在卷可稽，則自寄存送達日九
      十七年二月十八日即已發生法律上送達之效力，且未逾原
      應到案日期（即九十七年三月十四日）。受處分人辯稱因
      出國不在家而未收到上開舉發通知單云云，均不影響本件
      舉發通知單已合法送達之效力，是受處分人主張其未收受
      任何違規相片或舉發通知單之送達云云，即非有據。又處
      分人逾越應到案期限六十日以上尚未到案，從而原處分機
      關援引上開規定及違反道路交通管理事件統一裁罰基準及
      處理細則，裁處罰鍰四千五百元，並無不當，本件異議為
      無理由，應予駁回。
五、據上論斷，應依道路交通管理處罰條例第八十七條第二項、
    道路交通案件處理辦法第十九條，裁定如主文。
中    華    民    國    98    年    8     月    31    日
                  交通法庭  法  官  林慶郎
以上正本證明與原本無異。
如不服本裁定，應於收受送達後5日內向本院提出抗告狀。（應
附繕本）
                            書記官  黃士益
中    華    民    國    98    年    8     月    31    日


司法院資訊處製作；財團法人民間司法改革基金會備份。
